【裁判字號】    89,上易,2066
【裁判日期】    900104
【裁判案由】    竊盜
【裁判全文】
臺灣高等法院臺南分院刑事判決               八十九年度上易字第二六六號 Ｇ
      上  訴  人  臺灣臺南地方法院檢察署檢察官
      被      告  乙  ○  ○
右上訴人因被告竊盜案件，不服臺灣臺南地方法院八十九年度易字第二○八三號，中
華民國八十九年十一月三日第一審判決 (起訴案號：臺灣臺南地方法院檢察署八十九
年度偵字第八五二六號)提起上訴，本院判決如左：
      主      文
原判決撤銷。
乙○○於夜間侵入住宅竊盜，處有期徒刑陸月，如易科罰金，以參佰元折算壹日，緩
刑參年。
      事      實
一、乙○○意圖為自己不法之所有，於民國（下同）八十九年七月十七日夜間十一時
    四十五分許，侵入臺南市○○路○段二十五號甲○○、劉相萍營業兼住處之鴻公
    公越南河粉店竊取現金五百元，為劉相萍（起訴書誤載為甲○○）發現，並報警
    查獲。
二、案經臺南市警察局第二分局報請臺灣臺南地方法院檢察署檢察官偵查起訴。
      理      由
一、訊據被告乙○○對於右揭時地侵入被害人劉相萍住宅拿取現金五百元之事實供認
    不諱，惟矢口否認有何竊盜罪行，辯稱：八十九年七月十七日晚間，伊有話想跟
    劉相萍說，所以才前往臺南市○○路○段二十五號鴻公公越南河粉店找劉相萍，
    伊係以鑰匙開門進入，於櫃台拿一包零錢是想做為毆打劉相萍之工具等語。
二、經查：
（一）被告偷錢係為買酒喝，已據被告於偵訊時供稱：「（為何偷？）買酒喝。」（
      見檢卷第十頁）等語甚詳。至被告嗣後於原審審理時辯稱：「拿一包零錢是想
      做為毆打劉相萍之工具」等語。查被告與被害人曾為男女朋友關係，且曾於被
      害人經營之河粉店幫忙一段時間，理應知悉被害人即居住於該店之二樓，又被
      告與被害人前雖為同居關係，然於案發前已分手，已據被害人指訴甚詳，被告
      自不應保留鑰匙，未經同意於深夜擅行進入，且案發當晚被告既然為找被害人
      談話而前往該店，何以未直接前往二樓，卻於一樓逗留並拿取櫃臺抽屜內之五
      百元硬幣，其動機與目的顯然可疑。再者，被告若純為找被害人談話，而無其
      餘動機或目的，即無須畏懼警察之到來，何以見警察來到即往門外跑走，且於
      警訊及檢察官偵查中均未辯稱「拿零錢是想做為毆打劉相萍之工具之詞」。另
      被告於本院審理時辯稱：「（你在檢察官那裡為何說要買酒喝？）當時我已喝
      醉酒，不知自己在說什麼。」云云。經查，檢察官訊問之時間為八十九年七月
      十八日十一時許，距被告被拘捕時已有十一小時之久，被告豈有可能處於醉酒
      狀態，且檢察官亦無可能於被告酒醉時進行訊問，是以被告上開所辯無非事後
      卸責之詞，不足為採。
（二）原審法院以若被告有竊盜之意圖，何以未拿取其他面額較高、攜帶更為方便之
      紙鈔，而拿取該包硬幣等情。查被告於警訊時供稱：「‧‧‧我有從櫃臺中間
      抽屜拿走五百元硬幣左右，‧‧‧沒有其他東西了‧‧‧」（見警卷第二頁）
      ，被害人甲○○於原審訊問時亦稱：「大鈔收起來，櫃子內放有零錢」等語（
      原審卷第三十三頁），顯見被告並非不拿取其他面額較高、攜帶更為方便之紙
      鈔，而係當時櫃子內僅有零錢，被告並未發現紙鈔，因而未拿取之故。是以原
      審之認定，容有誤會。
  綜上所述，足見被告乙○○所辯各節均係事後畏罪圖卸刑責之詞，均不足採。本件
  被告於夜間侵入住宅竊盜之罪證明確，犯行洵堪認定。
三、按被告乙○○於夜間侵入被害人住宅內竊盜，核其所為係犯刑法第三百二十一條
    第一項第一款之夜間侵入住宅竊盜罪。原審疏未詳查，遽認並無積極證據足資證
    明被告確有竊盜行為，而為無罪之諭知，容有未洽。檢察官上訴意旨，執此指摘
    原判決採證不當，為有理由，自應由本院將原判決撤銷改判。爰審酌被告之犯罪
    動機、目的、手段、所生之危害、犯罪後之態度等一切情狀，判處被告乙○○有
    期徒刑六月。復按中華民國九十年一月四日修正，同年月十日經總統公布施行之
    刑法第四十一條規定：「犯最重本刑為五年以下有期徒刑之罪，而受六月以下有
    期徒刑或拘役之宣告，因身體、教育、職業或家庭之關係或因其他正當事由，執
    行顯有困難者，得以一元以上三元以下折算一日，易科罰金。但確因不執行所宣
    告之刑，難收矯正之效或難以維持法秩序者，不在此限。」是本件依刑法第二條
    第一項前段之規定自應適用裁判時之法律，依法諭知易科罰金之折算標準。又查
    被告素行良好，前此未曾受有期徒刑以上刑之宣告，有本院被告全國前案紀錄表
    可稽，其因一時失慮，偶罹刑典，經此刑之宣告後，應知警惕，而無再犯之虞，
    本院因認暫不執行其刑為適當，併予以宣告緩刑參年，以勵自新。
據上論斷，應依刑事訴訟法第三百六十九條第一項前段、第三百六十四條、第二百九
十九條第一項前段、刑法第二條第一項前段、第三百二十一條第一項第一款、第四十
一條、第七十四條第一款，罰金罰鍰提高標準條例第二條判決如主文。
本案經檢察官王碧霞到庭執行職務。
中    華    民    國      九十      年      一      月      十八        日
      臺灣高等法院臺南分院刑事第四庭
                                      審判長法官  徐    財    福
                                            法官  蔡    崇    義
                                            法官  宋    明    蒼
右正本證明與原本無異。
不得上訴。
                                      法院書記官  余    素    美
中    華    民    國      九十      年      一      月     十九         日
附錄法條：
刑法第三百二十一條第一項：犯竊盜罪而有左列情形之一者，處六月以上五年以下有
                          期徒刑：
                  第一款：於夜間侵入住宅或有人居住之建築物、船艦或隱匿其內
                          而犯之者。


司法院資訊處製作；財團法人民間司法改革基金會備份。
